# 请教陈版主：研发活动形成的产品核算

提问人：xiaolu66 时间：2021-06-17 12:33:08
陈老师好！
最近看了一个新收入准则实务执行中若干争议问题的理解与应用的资料，对研发活动形成的产品对外销售核算有点疑问，请陈老师帮忙指导！
假设企业在进行研发活动时形成了一些产品，消耗了研发材料 100 元，人工 20 元，账务处理：
借：库存商品 120
借：研发费用 -120
研发活动形成的产品，在报表中列报于“其他流动资产”120元
将这些产品对外出售，售价 150 元，账务处理：
借：应收账款 150
贷：库存商品 120
贷：其他收益 30
我的理解正确吗？谢谢老师！

回答人：chenyiwei
一般可以这样处理。但鉴于研发活动不是日常活动，由此形成的库存商品建议列报为其他流动资产。